【裁判字號】    99,易,2311
【裁判日期】    991215
【裁判案由】    竊盜等
【裁判全文】
臺灣高雄地方法院刑事判決              99年度易字第2311號
公  訴  人  臺灣高雄地方法院檢察署檢察官
被      告  呂金千
上列被告因竊盜等案件，經檢察官提起公訴（99年度偵字第3105
6 、32258 號），被告於準備程序中就被訴事實為有罪之陳述，
受命法官於聽取當事人之意見後，本院合議庭裁定改由受命法官
獨任進行簡式審判程序審理，判決如下：
    主  文
呂金千犯如附表編號1 至4 所示肆罪，各處如附表編號1 至4 主
文欄所示之刑。應執行有期徒刑壹年捌月。
    事  實
一、呂金千意圖為自己不法之所有，先於民國（下同）99年1 月
    16日凌晨0 時許，攀爬陳再生位於高雄市○○區○○路1巷
    96號住處後方施工所搭建之鷹架，從上址二樓後門進入屋內
    ，徒手竊取陳再生所有之名牌手提包3 個（品牌LV、FENDI
    、CELINE）、名牌皮夾2 個（品牌CELINE、GUCCI ）、CITI
    ZEN 牌男錶1 支、QUESS 牌女錶1 支、DVD 1 台、音響1 台
    、CANON 牌相機1 台及人民幣100 元鈔票10張、日幣10 00
    元1 張、菲幣100 元1 張，並騎走陳再生所有而停放上址之
    車號337- BJH號重型機車離去，旋於翌（17）日下午某時許
    ，將竊得之上開名牌手提包等物持往高雄市○○路與十全路
    之跳蚤市場變賣，車號337- BJH號重型機車則供己代步使用
    。嗣於99年2 月14日17時許，為警在高雄市前鎮區○○○街
    35號前，尋獲前開失竊之車號337-BJH 號重型機車（已經警
    發還被害人），始循線查獲上情。
二、呂金千前於98年間因竊盜案件，經本院以98年度審簡字第50
    60號判決，判處應執行有期徒刑4 月確定，於99年4 月17日
    入監執行，並於99年8 月16日徒刑執行完畢。詎其猶不知悔
    改，竟意圖為自己不法之所有，復分別為下列行為：
(一)於99 年10月11日凌晨3 時許，在高雄市旗津區旗下巷（台
    機公司旗津廠後門，下稱台機後門）處，先徒手扳開蔡育仁
    所有停放在該處之車號YAO-40 3重型機車之置物箱，竊取蔡
    育仁所有之斜背包、黑色小提袋各1 只及遠東商業銀行（下
    稱遠東銀行）存摺1 本，得手後見斜背包及黑色小提袋內並
    無貴重物品，即隨手丟棄。
(二)復於99年10月11日凌晨3 時後之某時許，在高雄市旗津區旗
    下巷（台機後門）處，呂金千再持客觀上足供兇器使用之剪
    刀1 支，破壞楊千又所有停放在該處之車號YP -2833自用小
    客車右前座車門門鎖，惟因該門鎖遭破壞而不堪使用（毀損
    部分業據告訴）致無法開啟車門入內行竊始作罷。
(三)又於99年10月11日凌晨3 時後之某時許，在高雄市旗津區旗
    下巷（台機後門）處，呂金千遂持客觀上足供兇器使用之剪
    刀1 支，轉破壞朱家明停放在該處之車號YV-1978 自用小客
    車（車主登記朱莊明霞）右前座車門門鎖（毀損部分未據告
    訴）後，進入車內而欲竊取財物之際，適為朱家明發覺報警
    而當場查獲，並扣得剪刀2 支、螢光棒1 支及電池、電子器
    共2 個。
三、案經陳再生訴由高雄市政府警察局前鎮分局及楊千又訴由高
    雄市政府警察局鼓山分局移送臺灣高雄地方法院檢察署檢察
    官偵查起訴。
    理  由
一、查本件被告呂金千所犯並非死刑、無期徒刑、最輕本刑為3
    年以上有徒刑之罪或高等法院管轄第一審案件，而其於準備
    程式進行中，被告先就被訴事實為有罪之陳述，經法官告知
    簡式審判程式之旨，並聽取公訴人及被告之意見後，認適宜
    改行簡式審判程序，爰依刑事訴訟法第273 條之1 第1 項、
    第284 條之1 規定，本院合議庭裁定由受命法官獨任行簡式
    審判程序審理，合先敘明。
二、上開犯罪事實，業經被告於警詢、偵查及本院審理中均坦承
    不諱，核與證人即被害人陳再生、蔡育仁、楊千又、朱家明
    於警詢之證述相符，復有高雄市政府警察局前鎮分局及鼓山
    分局之扣押筆錄、扣押物品目錄表、贓物認領保管單各1 份
    ，現場照片共20張、被害人楊千又提供車號YP-2833 自用小
    客車照片共6 張在卷可稽（見警1 卷第14至23頁；警2 卷第
    13至20頁；偵2 卷第34至36頁），足認被告之自白與事實相
    符，足堪採信。從而，本件事證明確，被告犯行，應堪認定
    ，應依法論科。
三、按刑法第321 條第1 項第3 款之攜帶兇器竊盜罪，係以行為
    人攜帶兇器竊盜為其加重條件，此所謂兇器，其種類並無限
    制，凡客觀上足對人之生命、身體、安全構成威脅，具有危
    險性之兇器均屬之，且祇須行竊時攜帶此種具有危險性之兇
    器為已足，並不以攜帶之初有行兇之意圖為必要（最高法院
    79年臺上字第5253號判例意旨參照）。查被告於竊盜犯行之
    際，所使用之剪刀1 支，係金屬製成、質地堅硬，尖端銳利
    ，有該等物品扣案足憑，則上開工具在客觀上自足對人之生
    命、身體安全構成威脅，具有危險性，而可供兇器使用。是
    核被告就上開犯罪事實二（二）、（三）之所為，均係犯刑
    法第321 條第2 項、第1 項第3 款之攜帶兇器竊盜未遂罪；
    就犯罪事實一所為，係犯刑法第321 條第1 項第1 款夜間侵
    入住宅竊盜罪；而就犯罪事實二（一）所為，係犯刑法第
    320 條第1 項竊盜既遂罪；被告犯罪事實二（二）所為，另
    犯刑法第354 條之毀損他人物品罪。又刑法上所謂「一行為
    」，並非狹隘限於自然意義上單一之舉止，而應以犯罪之決
    意為準，凡單一犯罪決意所支配下各該舉止，均應認係刑法
    上之「一行為」，被告自始意在竊取上開自用小客車車內之
    財物，方以破壞車門鎖為行竊之手法，顯見被告就此部分係
    以整體時地密接之數舉動觸犯攜帶兇器竊盜以及毀損2 罪，
    而自始出於單一之犯罪決意甚明，則被告係以「一行為」觸
    犯攜帶兇器竊盜未遂罪及毀損罪，為想像競合犯，應依刑法
    第55條規定，從一重之攜帶兇器竊盜未遂罪處斷。被告所犯
    如附表所示之上開數罪，犯意個別，行為互殊，應分論併罰
    。被告有事實欄二所載之前案紀錄，甫於99年8 月16日執行
    完畢，有卷附臺灣高等法院被告前案紀錄表可按，其受有期
    徒刑執行完畢，5 年以內故意再犯本件犯罪事實二（一）至
    （三）部分之有期徒刑以上之罪，為累犯，均應加重其刑，
    而就犯罪事實二（二）、（三）所示之加重竊盜未遂罪部分
    ，均依法減輕其刑，並先加後減之。爰審酌被告正值壯年，
    不循正當工作以為謀生，竟率爾竊取他人財物，造成被害人
    財產上之損失，價值觀念顯有偏差，惟念其犯後於本院審理
    中已坦承犯行，態度尚可，但未能賠償被害人損失，並斟酌
    本案犯罪情節、被告之智識程度及家境等一切情狀，分別量
    處如主文所示之刑，並依法定其應執行之刑，以資懲儆。
四、至另扣案之剪刀1 支（把柄損壞），雖係被告用以行竊，然
    為被告在行竊路邊拾得，並非被告所有供犯罪所用之物；而
    另剪刀1 支（把柄完整）、螢光棒各1 支、電池、電子器各
    1 個，雖為被告所有，但非供其於本件竊盜犯行所用之物，
    均業據被告於偵訊供承在卷（見偵1 卷第19、26頁），爰均
    不為沒收之宣告，附此敘明。
五、另檢察官雖以被告因多次竊盜案件入監執行，顯見被告有犯
    罪之惡習，請求宣告於刑之執行前令入勞動場所強制工作之
    保安處分等語。惟按「有犯罪之習慣或因遊蕩或懶惰成習而
    犯罪者，於刑之執行前，令入勞動場所，強制工作。」刑法
    第90條第1 項定有明文。是依上開規定，令被告於刑之執行
    前，入勞動場所強制工作者，應以被告「有犯罪習慣或因遊
    蕩、懶惰成習而犯罪」為前提，並應有具體之事實以資證明
    ，而非一有犯罪前科、累犯或被告犯有數案件等情形，即得
    認為有犯罪之習慣。經查，本件被告雖有多次犯竊盜罪紀錄
    ，查無其他具體事證，得據以認定被告確有犯罪習慣，或因
    遊蕩、懶惰成習而犯罪。況本院於量刑時，已將被告之前科
    、曾為數次竊盜犯行等上開各情，併予納入考量，而認被告
    經本件刑罰之宣告及執行，應已足以收教化矯治之效，改正
    其犯罪觀念，爰不另為強制工作之諭知，併此敘明。
據上論斷，應依刑事訴訟法第273 條之1 第1 項、第284 條之1
、第299 條第1 項前段，刑法第321 條第1 項第1款、第3 款、
第2 項、第320 條第1 項、第354 條、第55條、第47條第1 項、
第51條第5 款，刑法施行法第1條之1，判決如主文。
本案經檢察官盧葆清到庭執行職務。
中    華    民    國    99    年    12    月    15     日
               刑事第五庭    法  官  劉美香
以上正本證明與原本無異。
如不服本判決應於收受送達後10日內向本院提出上訴書狀，並應
敘述具體理由；如未敘述上訴理由者，應於上訴期間屆滿後20日
內向本院補提理由書（均須按他造當事人之人數附繕本）「切勿
逕送上級法院」。
中    華    民    國    99    年    12    月    15    日
                             書記官  陳仙宜
附表：
┌──┬──────┬──────┬───────┬────┬──────┬───────┐
│編號│犯罪時間    │犯罪地點    │犯案方式      │被害人  │ 所竊財物   │  主  文      │
├──┼──────┼──────┼───────┼────┼──────┼───────┤
│ 1  │99年1 月16日│高雄市旗津區│攀爬陳再生位於│陳再生  │名牌手提包3 │呂金千犯夜間侵│
│    │凌晨0 時許  │廟前路1 巷96│高雄市旗津區廟│        │個（品牌LV、│入住宅竊盜罪，│
│    │            │號          │前路1 巷96號住│        │FENDI、CELIN│處有期徒刑柒月│
│    │            │            │處後方施工所搭│        │E）、名牌皮 │。            │
│    │            │            │建之鷹架，從上│        │夾2個（品牌 │              │
│    │            │            │址二樓後門進入│        │CELINE、GUCC│              │
│    │            │            │屋內，徒手竊取│        │I ）、CITIZE│              │
│    │            │            │下述財物得逞。│        │N 牌男錶1支 │              │
│    │            │            │              │        │、QUESS 牌女│              │
│    │            │            │              │        │錶1 支、DVD │              │
│    │            │            │              │        │1 台、音響1 │              │
│    │            │            │              │        │台、CANON牌 │              │
│    │            │            │              │        │相機1 台及人│              │
│    │            │            │              │        │民幣100元鈔 │              │
│    │            │            │              │        │票10張、日幣│              │
│    │            │            │              │        │1000元1張、 │              │
│    │            │            │              │        │菲幣100 元1 │              │
│    │            │            │              │        │張、車號337-│              │
│    │            │            │              │        │BJH 號重型機│              │
│    │            │            │              │        │車1部。     │              │
├──┼──────┼──────┼───────┼────┼──────┼───────┤
│ 2  │99年10月11日│高雄市旗津區│徒手扳開蔡育仁│蔡育仁  │斜背包、黑色│呂金千犯竊盜罪│
│    │凌晨3 時許  │旗下巷附近  │所有停放在該處│        │小提袋各1 只│，累犯，處有期│
│    │            │            │之車號YAO-403 │        │及遠東銀行存│徒刑月。    │
│    │            │            │重型機車之置物│        │摺1 本      │              │
│    │            │            │箱，竊得下述財│        │            │              │
│    │            │            │物。          │        │            │              │
├──┼──────┼──────┼───────┼────┼──────┼───────┤
│ 3  │99年10月11日│高雄市旗津區│持上開剪刀1 支│楊千又  │無          │呂金千犯攜帶兇│
│    │凌晨3 時後之│旗下巷附近  │，破壞楊千又所│        │            │器竊盜未遂罪，│
│    │某時        │            │有停放在該處之│        │            │累犯，處有期徒│
│    │            │            │車號YP -2833自│        │            │刑陸月。      │
│    │            │            │用小客車右前座│        │            │              │
│    │            │            │車門門鎖，惟因│        │            │              │
│    │            │            │該門鎖遭破壞而│        │            │              │
│    │            │            │不堪使用致無法│        │            │              │
│    │            │            │開啟車門入內行│        │            │              │
│    │            │            │竊始作罷。    │        │            │              │
├──┼──────┼──────┼───────┼────┼──────┼───────┤
│ 4  │99年10月11日│高雄市旗津區│持上開剪刀1 支│朱家明  │無          │呂金千犯攜帶兇│
│    │凌晨3 時後之│旗下巷附近  │，破壞朱家明停│        │            │器竊盜未遂罪，│
│    │某時        │            │放在該處之車號│        │            │累犯，處有期徒│
│    │            │            │YV-1978 自用小│        │            │刑陸月。      │
│    │            │            │客車右前座車門│        │            │              │
│    │            │            │門鎖後，進入車│        │            │              │
│    │            │            │內            │        │            │              │
└──┴──────┴──────┴───────┴────┴──────┴───────┘
附錄本判決論罪科刑法條：
中華民國刑法第320條
（普通竊盜罪、竊佔罪）
意圖為自己或第三人不法之所有，而竊取他人之動產者，為竊盜
罪，處5  年以下有期徒刑、拘役或 5 百元以下罰金。
意圖為自己或第三人不法之利益，而竊佔他人之不動產者，依前
項之規定處斷。
前二項之未遂犯罰之。
中華民國刑法第321條
（加重竊盜罪）
犯竊盜罪而有左列情形之一者，處 6 月以上、 5 年以下有期徒
刑：
一、於夜間侵入住宅或有人居住之建築物、船艦或隱匿其內而犯
    之者。
二、毀越門扇、牆垣或其他安全設備而犯之者。
三、攜帶兇器而犯之者。
四、結夥三人以上而犯之者。
五、乘火災、水災或其他災害之際而犯之者。
六、在車站或埠頭而犯之者。
前項之未遂犯罰之。
中華民國刑法第354條
（毀損器物罪）
毀棄、損壞前二條以外之他人之物或致令不堪用，足以生損害於
公眾或他人者，處 2 年以下有期徒刑、拘役或 5 百元以下罰金
。

司法院資訊處製作；財團法人民間司法改革基金會備份。
